【裁判字號】    97,交上訴,65
【裁判日期】    970521
【裁判案由】    公共危險等
【裁判全文】
臺灣高等法院刑事判決                97年度交上訴字第65號
上  訴  人
即  被  告  丙○○
                    （另案於臺灣臺北監獄臺北分監執行）
上列上訴人因公共危險等案件，不服臺灣板橋地方法院96年度交
訴字第123號，中華民國97年2月15日第一審判決（起訴案號：臺
灣板橋地方法院檢察署96年度偵字第8639號），提起上訴，本院
判決如下：
    主  文
上訴駁回。
    事  實
一、丙○○前因偽造文書、竊盜、贓物、施用毒品、持有毒品、
    竊盜、偽造貨幣及詐欺等案件，分別經法院判決罪刑確定，
    入監執行後，於民國九十五年一月五日縮短刑期假釋出獄，
    嗣其假釋遭撤銷，所犯數罪經本院以九十六年度聲減字第七
    三四三號裁定分別減刑並定應執行刑為有期徒刑十月又十五
    日及一年九月，再於九十六年五月二十九日入監執行所餘殘
    刑（不構成累犯）。詎丙○○於前述假釋期間內猶不知悔改
    ，於九十五年十二月二十七日晚間十時十分許，駕駛改懸掛
    ７１５３－ＦＲ號車牌之自用小客車（真實車牌號碼不詳）
    ，沿臺北縣板橋市○○○路往臺北縣土城市方向行駛，其行
    經臺北縣板橋市○○○路一段三十五號前時，因遭仇家以兩
    部車自其前、後方包挾攔下，一時情急，本應注意汽車在劃
    有分向限制線之路段，不得駛入來車之車道內，而當時天候
    晴、夜間有照明、路面乾燥無缺陷、無障礙物、視距良好，
    依丙○○之智識程度，並無不能注意之情事，適有乙○○騎
    乘車牌號碼Ｎ２Ｙ－７２９號重型機車搭載甲○○，沿上開
    路段往臺北市方向行駛，因碰上丙○○與其仇家之衝突場面
    ，而在丙○○之對向車道煞停，然丙○○為求儘速逃離，竟
    疏未注意，急速倒車撞開其後方之廂型車後，旋跨越分向限
    制線逆向駛入來車道，因此擦撞在該處停等之乙○○、甲○○，致乙○○、甲○○人車倒地，乙○○受有頭部創傷、背
    部、臀部、右前臂、右手及雙腿大腿挫傷之傷害，甲○○則
    受有腿部燙傷之傷害。詎丙○○肇事後，竟未停車查看，亦
    未對乙○○、甲○○施以必要之救護，仍繼續駕車逃離現場
    。嗣經路人記下其車牌號碼並報警處理，始循線查悉上情。
二、案經乙○○訴由臺北縣政府警察局板橋分局移送及由甲○○
    訴請臺灣板橋地方法院檢察署檢察官偵查起訴。
    理  由
一、上揭犯罪事實，業據被告丙○○於原審審理時自白不諱，核
    與證人即告訴人乙○○、甲○○分別於偵查及原審審理時證
    述之情節相符，並有道路交通事故現場圖、道路交通事故調
    查報告表(一)、(二)、車籍作業系統查詢認可資料各一份、亞東
    紀念醫院診斷證明書一紙及現場暨車損照片十張在卷可稽，
    足認被告上開自白與事實相符，堪予採信；其先前於警詢、
    偵查及原審準備程序中矢口否認犯罪，則屬卸責之虛詞，無
    足可採。按汽車在劃有分向限制線之路段，不得駛入來車之
    車道內，道路交通安全規則第九十七條第一項第二款定有明
    文，本案車禍發生地點確實劃有分向限制線，此有現場照片
    二張附卷可憑，被告竟違規跨越分向限制線駛入來車之車道
    ，致騎乘機車在該處停等之乙○○、甲○○分別受傷，其駕
    車行為自有過失，且與乙○○、甲○○所受傷勢間，具有相
    當因果關係甚明。被告於本院審理中辯稱：當時我是被仇家
    姓李的人追打，我只顧著跑，所以急著開車逃離現場，當時
    有車子在我前後堵住，所以才向後開撞後面的車子，我是撞
    前、後面的車子，不是撞機車，我不知道有撞到人，而且也
    沒有聽到有碰撞的聲音等語。惟查，被告於原審審理中供稱
    ：「我願意誠實回答，因為當天在南雅南路遇到仇家，他們
    開一台廂行車，堵在我的後面，我的前面，也被另一輛車堵
    住，後面車上的人下來要打我，我只好先倒車撞我後方的廂
    行車，再往左前方要逃跑，但前方的那輛車一直擋住我，我
    只好再倒車撞一次後方的廂行車，然後從左前方開走，這時
    我有撞到一輛機車，對方是我毒品案件的仇家，叫李明全住
    在板橋。發生車禍的地點是在南雅南路沒有錯，我是被人追
    殺，才不小心撞到被害人。」（見原審卷第94頁、第95頁）
    ，足見被告確有於上開時地駕駛車號７１５３－ＦＲ號之自
    用小客車，擦撞騎乘機車在該處停等之乙○○、甲○○，致
    其等受有上揭傷害甚明。被告上開所辯顯係事後圖卸刑責之
    詞，應不足採。本件被告上揭罪證明確，犯行洵堪認定，應
    依法論科。
二、核被告所為，係犯刑法第二百八十四條第一項前段之過失傷
    害罪，及同法第一百八十五條之四之肇事逃逸罪。被告以一
    過失駕車行為，同時致乙○○、甲○○分別受傷，乃一行為
    觸犯二個同種罪名之想像競合犯，應依刑法第五十五條規定
    ，從過失傷害罪一罪處斷。所犯過失傷害罪及肇事逃逸罪二
    罪間，犯意各別，行為互殊，應分論併罰。又被告犯罪時間
    係於九十六年四月二十四日以前，所犯之罪符合中華民國九
    十六年罪犯減刑條例第二條第一項第三款之減刑條件，應依
    該條例第二條第一項第三款、第七條、第九條之規定，於判
    決主文同時諭知其宣告刑及減得之刑，並諭知如易科罰金之
    折算標準，原審本同上之見解，適用刑法第一百八十五條之
    四、第二百八十四條第一項前段、第五十五條、第四十一條
    第一項前段，刑法施行法第一條之一，中華民國九十六年罪
    犯減刑條例第二條第一項第三款、第七條、第九條之規定，
    審酌被告素行非端，有本院被告前案紀錄表一份在卷可考，
    其駕駛態度輕忽，且明知已經肇事，竟仍逃逸離去，致使應
    受照護者之風險增加，復未賠償被害人所受損失，惟嗣已於
    原審坦承犯行之犯後態度，暨其犯罪之動機、目的、被害人
    所受傷勢等一切情狀，分別量處拘役伍拾日，如易科罰金，
    以新臺幣壹仟元折算壹日，減為拘役貳拾伍日，如易科罰金
    ，以新臺幣壹仟元折算壹日；有期徒刑拾月，減為有期徒刑
    伍月，如易科罰金，以新臺幣壹仟元折算壹日，以示懲儆。
    認事用法均無不合，量刑亦無不當。被告上訴意旨以伊因遭
    仇家以兩部車自其前、後包夾攔下，為躲避仇家，依當時的
    意識、反應，只想急於離開，當時並非肇事逃逸，且伊確實
    不知有擦撞到無辜民眾，請求輕判為無理由，應予駁回。
據上論斷，應依刑事訴訟法第三百六十八條，判決如主文。
本案經檢察官沈世箴到庭執行職務。
中    華    民    國    97    年    5     月    21    日
                  刑事第八庭  審判長法  官 鄭文肅
                                    法  官 楊貴志
                                    法  官 張明松
以上正本證明與原本無異。
肇事逃逸罪部分，如不服本判決應於收受送達後十日內向本院提
出上訴書狀，其未敘述上訴之理由者並得於提起上訴後十日內向
本院補提理由書（均須按他造當事人之人數附繕本）。
其他部分不得上訴。
                                    書記官 吳素雲
中    華    民    國    97    年    5     月    21    日
附錄：本案論罪科刑法條全文
刑法第185條之4
駕駛動力交通工具肇事，致人死傷而逃逸者，處六月以上五年以
下有期徒刑。
刑法第284條
因過失傷害人者，處六月以下有期徒刑、拘役或五百元以下罰金
，致重傷者，處一年以下有期徒刑、拘役或五百元以下罰金。
從事業務之人，因業務上之過失傷害人者，處一年以下有期徒刑
、拘役或一千元以下罰金，致重傷者，處三年以下有期徒刑、拘
役或二千元以下罰金。


司法院資訊處製作；財團法人民間司法改革基金會備份。
